臺灣基隆地方法院刑事判決　　　　　　　　　　　　　　九十年度訴字第四０一號
　　公　訴　人　臺灣基隆地方法院檢察署檢察官
　　被　　　告　甲○○
　　選任辯護人　林俊倩
右列被告因妨害自由等案件，經檢察官提起公訴（九十年度偵字第六三號），本院判
決如左：
    主  文
甲○○連續以強暴脅迫使人行無義務之事，處有期徒刑捌月。
    事  實
一、甲○○為台北縣貢寮鄉仁里村村長，於民國八十九年五月二十九日上午九時三十
    分許，甲○○獨自一人搭乘由船長李豐州（僅參與抗爭，無法證明有共同犯罪之
    故意）駕駛之「新進利」號漁船出海，率領船名不詳之十餘艘漁船至台北縣貢寮
    鄉核能四廠重件碼頭外海，包圍啟用企業有限公司所有之啟用壹號拖船，喝令船
    上的船員不要開走船舶，脅迫船員將拖船開回重件碼頭，並以多艘漁船包圍方式
    將啟用壹號拖船強逼到重件碼頭北堤有暗礁的地方，啟用壹號拖船上的船長林天
    來、輪機長吳泰記及水手丁○○等五人發現啟用壹號拖船會觸礁，乃向甲○○等
    人哀求稱：「我們是出外工作賺錢的工人；如果你們不讓我們工作，我們隨時可
    以將船拖走，不再工作了」，甲○○恐嚇稱：「不可能讓你們的拖船開走，一定
    要讓你們的拖船觸礁才肯罷手」使渠等心生畏懼，並且率領船名不詳之十餘艘漁
    船持續包圍啟用壹號拖船迫其駛向北堤暗礁處，且於包圍期間內，不斷由不知名
    之漁船上以預備的鉛塊、石頭及鐵製的板手等硬物丟擲、攻擊啟用壹號拖船的駕
    駛艙，直到當（二十九）日中午十二時許，拖船船長林天來發現船艙強化玻璃已
    有三塊遭損壞及船底部因撞擊暗礁而有破洞之虞，情況十分危急，於是決定將啟
    用壹號拖船開往重件碼頭的北堤靠岸，因當時北堤岸上有多名制服警察及記者在
    場，甲○○等人始罷手，停止繼續攻擊啟用壹號拖船。但甲○○等人馬上將目標
    轉向停靠於南堤岸上準備卸下石塊的啟用貳號駁船，並立即率領漁船包圍啟用貳
    號駁船，甲○○手持類似魚鏢之物站在新進利號漁船上，強迫船長曾潻壽（起訴
    書誤繕為己○○）將右邊的纜繩割斷及船錨拉起，復因曾潻壽未依其要求割斷纜
    繩，甲○○乃攀登上啟用貳號駁船上（公訴人誤繕為甲○○手持類似魚鏢之物登
    上啟用貳號駛船），喝令船長己○○必須將纜繩割斷並船錨拉起，船長曾潻壽顧
    及船上人員安全，向甲○○苦苦哀求稱：「若再將駁船的船錨拉起來，整艘船將
    會完全失去重心，必定會被海浪沖上岸，造成船上人員生命的安全遭受危害」，
    但甲○○不為所動，仍強逼船長曾潻壽割斷纜繩並啟動開關將船錨拉起，不到十
    分鐘後，啟用貳號駁船即被海浪打上岸觸礁，此時，在岸上目睹該情之船公司現
    場負責人庚○○，見情況危急，遂搭乘一艘小船出海向甲○○拜託，請求勿再繼
    續危害他們的船員及船隻，但甲○○仍不為所動，復以恐嚇的口吻向庚○○說：
    「叫你們不要來，你們就是不聽，所以要讓你們好看，看你們以後還敢不敢來這
    邊工作」等語，經過庚○○苦苦哀求，並答應以後不敢再來，甲○○再對啟用貳
    號駁船船長曾潻壽恐嚇說：「假如下次船再來的話，要用汽油彈攻擊船隻，讓船
    燒沉」等語使渠等心生畏懼後，始同意啟用壹號及啟用貳號船舶離去。
二、案經台北縣警察局瑞芳分局報告臺灣基隆地方法院檢察署檢察官偵查起訴。
    理  由
一、訊據被告甲○○矢口否認有恐嚇或毀壞他人船舶之行為，辯稱：「整件事情都是
    貢寮鄉漁會召集負責的，我是貢寮鄉的仁里村村長，這些漁民有部分是我的村民
    ，新進利號漁船也是集結在岸邊漁船之一，我沒有特別的挑選，是隨便搭乘其中
    一艘，我搭的漁船是小船，啟用貳號是大的鐵殼船，不可能搭小船可以上大船的
    ，庚○○是後來自己開小船到新進利號旁邊，要求我不要再為難他們，讓啟用貳
    號可以開走，我當時對庚○○表示說以後就不要再來，因為之前他們有跟漁會曾
    經協調過，如果和核四廠沒有達成協議前，他們同意不進港施作工程」云云，惟
    查：
  １、依證人庚○○於本院九十一年一月八日審理時到院證稱：「（八十九年五月二
      十九日）有在現場，當初漁船是先包圍啟用一號，我聽到消息說有人要抗爭，
      到了下午我是命令啟用一號先離開工地現場，到外海去，結果啟用一號要出去
      外海時被漁船包圍，啟用一號有順著漁船的意思回來，後來啟用一號有擱淺，
      ．．．啟用二號在現場做拋石的工作，到了中午休息後，漁船又跑去包圍在南
      堤拋石工作的啟用二號，啟用二號二條攬繩都被割斷沒有定著在岸上，．．．
      我是坐小交通船到海上，我到拜託一艘小船上的人，說（讓我把啟用二號的船
      拖走，因為快要擱淺了），船上的人回答說己經有叫你們不要來了，你們還要
      來，我說協調好了，以後我也不會做．．．（啟用一號開始被包圍時）我在岸
      上，我有去看啟用一號時，玻璃有破，船上有看到石塊及鉛塊，但是因為石塊
      及鉛塊啟用一號並沒有，可是因為啟用一號是艘大船在岸邊上看不到船的背面
      ，船上的員工表示，在很遠的海岸外漁船包圍時，就有漁船的人用石塊及鉛塊
      及其他的工具丟啟用一號，我有現場照片所示，所以啟用一號才會順漁船上人
      的意思回到岸邊，為了不要跟他們起衝突。（當時丟石塊的船不太確定有無包
      括被告的漁船）唯一能確定是我為了啟用二號，我搭船到海上跟被告說讓我們
      的啟用二號走，被告答應後，我們的船就可以離開，所以我才會認為被告能做
      主，就是領隊，我之前有去問別的小船，是別的小船告訴我說去問被告，岸上
      抗爭的人也表示我去跟村長說一下就可以了，去找了村長，村長表示可以走了
      ，所以認為是村長主導」等語，核與證人丁○○於九十一年三月七日到院證稱
      ：「當時在啟用一號做水手兼副船長，那天甲○○因為啟用一號要到碼頭卸石
      頭，甲○○不讓我們卸，他站在自己的船上，表示現在在抗議中，不讓我們卸
      石頭，船長林天來就跟甲○○表示說我們是做工的，如果不我們卸石頭，我們
      就將船開走，結果甲○○說不要讓你們的船開走，要讓啟用一號擱淺，後來出
      來抗議的船就包圍住啟用一號，不讓啟用一號駛出港外，後來啟用一號的玻璃
      就被抗議的船舶所砸破，至於是被何人砸我不知道，約隔一段時間我們就將船
      靠在有刑事搜證人員的北堤，啟用一號有擱淺，至於船底及船身有無損壞我不
      知道，只知道玻璃破了好幾塊。警訊時所言實在（帶頭的村長喝令船員不要再
      跑，命我們將拖船開回重件碼頭，並以多艘漁船包圍方式將啟用壹號拖船強逼
      到重件碼頭北堤有暗礁的地方，後來船長林天來向甲○○等人哀求稱：「我們
      是出外工作賺錢的工人；如果你們不讓我們工作，我們隨時可以將船拖走，不
      再工作了」，帶頭村長卻說：「不可能讓你們的拖船開走，一定要讓你們的拖
      船觸礁才肯罷手」，並且不斷用鉛塊、石頭及鐵製的板手丟擲拖船，後來船長
      林天來發現情況十分危急，於是決定將啟用壹號拖船開往重件碼頭的北堤靠岸
      ．．．）」等語互核相符，足見被告甲○○當時非僅單純係關心村民抗爭行動
      而搭乘新進利號漁船出海，實際上係於該次抗爭事件中扮演決定抗爭程度強弱
之決策角色，否則當時岸上及海上之抗爭人士為何均一致向證人庚○○表示啟
      用一、二號可否出海需經被告甲○○首肯之意思，是被告前開所辯顯為卸責之
      詞，尚非可採。
  ２、再依證人曾潻壽即啟用貳號之船長到院亦證稱：「啟用二號本來就己經在拋石
      ，後來甲○○自己一艘船，開到啟用二號旁邊說，叫我們不要再拋石，並叫我
      們要把定錨拉起來，我們就照甲○○的話把船錨拉起來，因為甲○○手上有拿
      著一把魚鏢。當時我有拜託甲○○說，我們只做工的，你對我們做工的人施壓
      是無效，他沒有答應，我們只好將船錨拉起來，啟用二號因為船錨拉起來，就
      在南堤造成擱淺。後來我公司負責人庚○○坐一艘小工作船，到海上找甲○○
      談，至於他們二人談論何事我不知道，後來庚○○找甲○○談完後，啟用二號
      就被（啟用一號）拖到外海去。啟用二號有擱淺，據聽說船底有破損造成漏水
      ，後來我們就沒有（在啟用一號）工作，所以不知道詳情。．．．甲○○在自
      己的船上（新進利號）時手上有拿魚鏢，但甲○○後來爬到啟用二號時並沒有
      拿魚鏢，而是當面要我將船錨拉起來，所以我才會將船錨拉起來，（偵查卷宗
      內）照片上用紅色筆劃起來的魚鏢，即是前述甲○○在新進利號手持的魚鏢」
      等語，核與證人丙○○於九十年四月二十五日偵訊時證稱：「因為我在岸上協
      調，看到乙○○在抗爭漁船附近，我就招乙○○過來將我載出海，告訴他們（
      抗爭人士）抗爭結束，讓拖船（啟用一號）拖駁船（啟用二號）出去，我有靠
      近甲○○所在的船上（新進利號），告訴甲○○抗爭結束，大約是中午吃飽飯
      以後的時間，．．．看到載石頭的駁船（啟用二號）是自己斷攬的，我在岸上
      看到的，當時甲○○在那條駁船（啟用二號）上，我看到該駛船船員自己在割
      攬繩」等語（參臺灣基隆地方法院檢察署九十年度偵字第六三號第六一、六二
      頁）互核相符，顯然被告甲○○確有攀登上啟用二號駁船，並在其登上啟用二
      號駁船的時間內，逼證人曾潻壽割斷啟用二號的攬繩等事實無訛。至於被告暨
      其選任辯護人均以魚鏢長達十五台尺，辯稱被告不可能一人即可手持魚鏢登上
      啟用二號駁船云云，惟徵之證人李豐州即新進利號漁船船東於九十年四月三十
      日警訊時證稱：「八十九年五月二十九日確實有載被告一人出港抗爭，（新進
      利號上綁有魚叉）是我所有，供漁船出海作業捕魚用來叉魚，當天（二十九日
      抗爭時）出港時魚叉也有在船上．．．」等語（同上偵卷第六五、六六頁），
      核與卷附台北縣警察局瑞芳分局就新進利號漁船繫有魚鏢之蒐證照片十張相符
      ，而經證人曾潻壽當庭辨認結果，亦確認被告站立於新進利號時所持之魚鏢即
      為照片所示之魚鏢無誤，是被告暨其選任辯護人以非被告當日所持之鏢鎗（長
      達數十台尺）為前開辯論，自屬無據，非可憑採。是被告於新進利號手持類似
      魚標之魚叉復登上啟用二號出言恐嚇、強迫曾潻壽割斷一邊纜繩無誤。
  ３、綜上，被告妨害自由等犯行，並有啟用一號、啟用二號受損照片、影印相片黏
      貼單各六張、被告率領船隊圍事之照片二十一張、本院九十一年一月四日之刑
      事勘驗筆錄一份暨蒐證錄影帶一捲、大棟營造股份有限公司八十九年八月一日
      八九大棟核字第００二二號函在卷可佐，事證明確，其犯行堪以認定。至於證
      人丙○○於本院九十一年四月二十五日到院證稱：「被告接到我的電話後，就
      坐著新進利號靠岸，靠在啟用二號的船尾端外側，我站在南堤碼頭上跟站在新
      進利號漁船的被告大聲溝通說，啟用一號及二號已經要走了，麻煩被告去跟漁
      會理事長說，讓啟用一號及二號離開」等情，與其前開於偵查中所為之證言並
      不相同，是否可採，並非無疑；且證人丙○○亦自承與被告通電話的時間是在
      中午過後二小時才打電話，並不知啟用號之現場負責人曾出海找過被告一事，
      是證人對於其抵達現場前或其在岸上與台灣電力公司人員協調時，被告於海上
      抗爭時恐嚇啟用一、二號船員的行逕自無法知悉，是證人丙○○於本院所為有
      利於被告之證言，自屬迴護偏頗之詞，附此敘明。
二、核被告所為，係犯刑法第三百零四條第一項之強制罪，其以恐嚇危害安全之方法
    為強制犯行，其恐嚇危害安全犯行為強制罪之部分行為，只論以強制罪。被告二
    次強制行為分別向啟用壹號船上丁○○的工作人員、啟用貳號船上曾潻壽等工作
    人員為上述強制犯行，係分別犯數強制罪，均為想像競合犯，均以一強制罪處斷
    ；又被告二次強制罪犯行，各時間緊接，犯罪構成要件相同，顯係基於概括犯意
    為之，為連續犯，以一罪論，應依法加重其刑。爰審酌被告身為一村村長，雖為
    環保理念而進行反核訴求，惟其不尋正常方式表達，竟率眾為不理性抗爭，對於
    無辜之啟用壹號、啟用貳號船上工作人員強迫、恐嚇，經船上工作人員求饒，猶
    不放過，牽連無辜工作人員非輕，犯後猶飾詞狡辯等一切情狀，量處如主文所示
    之刑，以資懲戒。
三、公訴意旨另以：（一）八十七年四月二十一日下午十六時五十分許，被告甲○○
    以反對興建核能四廠為名，基於妨害自由之概括犯意，率領年籍不詳無法證明有
    犯意聯絡之村民二十餘人，由甲○○駕駛登記為其妻王張乖所有之Ｑ五─二六九
    八號自用小客車搭載反核自救會會長林福來、前會長陳慶塘（未能證明其二人有
    共同參與犯罪）一起至核能四廠第一、二號機發電計畫循環水進水口防波堤及重
    件碼頭施工現場內，見現場有施工人員在施工，即分別由該村民撿拾地上石頭對
    施工人員丟擲，甲○○並獨自恐嚇施工人員稱：「這種工作你們也敢做，再不停
    工的話，要繼續對你們這些工作人員加以毆打，並且揚言如不將挖土機拖離現場
    ；將放火燒毀挖土機」等語，致使現場施工人員心生畏懼，惟恐生命遭受不測紛
    紛逃離現場，然甲○○等人並未因此而罷手，除了拔除、毀損工地現場工程師所
    放置之測量界址樁外（毀損部分未經告訴），並帶領村民追逐包圍施工人員挖土
    機司機癸○○，對癸○○恐嚇稱：「這裡你也敢來工作」，癸○○連忙對甲○○
    說：「對不起」，表明是受僱於人的司機，甲○○等人卻又對癸○○恐嚇說：「
    對不起就可以解決事情嗎？你給我跪下，不然就打死你」，癸○○見甲○○等人
    手持石塊，害怕生命遭受危害，不得不被迫行無意義之事，向甲○○下跪，嗣因
    一名婦人見狀不忍心，遂將甲○○拉開，扶起癸○○，並叫其趕快逃跑，癸○○
    始倖免再度遭受屈辱及毆打，甲○○等人見癸○○已逃跑，復轉向包圍來不及逃
    離現場之協力廠商台暘測量公司郭南騏測量員，並以腳踢打郭南騏測量員屁股及
    腿部（傷害部分未經告訴），因認被告涉犯刑法第強制罪嫌及恐嚇危害安全罪嫌
    。（二）八十九年五月二十九日上午九時三十分許，甲○○獨自一人搭乘由船長
    李豐州駕駛之「新進利」號漁船出海，率領船名不詳之十餘艘漁船至台北縣貢寮
    鄉核能四廠重件碼頭外海，包圍啟用企業有限公司所有之啟用壹號拖船，喝令船
    上的船員不要再跑了，脅迫船員將拖船開回重件碼頭，並以多艘漁船包圍方式將
    啟用壹號拖船強逼到重件碼頭北堤有暗礁的地方，拖船上的船長林天來、輪機長
    吳泰記及水手丁○○等五人發現拖船會觸礁，乃向甲○○等人哀求稱：「我們是
    出外工作賺錢的工人；如果你們不讓我們工作，我們隨時可以將船拖走，不再工
    作了」，甲○○卻獨自基於毀壞他人船艦之故意回答說：不可能讓你們的拖船開
    走，一定要讓你們的拖船觸礁才肯罷手，並且不斷以預備的鉛塊、石頭及鐵製的
    板手等硬物丟擲，攻擊啟用壹號拖船的駕駛艙，同時又以漁船撞擊拖船，企圖將
    啟用壹號拖船撞到暗礁上造成拖船擱淺，直到當日中午十二時許，拖船船長林天
    來發現船上強化玻璃已有三塊遭損壞及船底部因撞擊暗礁而破洞，情況十分危急
    ，於是決定將拖船開往重件碼頭的北堤靠岸，因當時北堤岸上有多名制服警察及
    記者在場，甲○○等人始罷手，停止繼續攻擊啟用壹號拖船，因認被告另涉有毀
    壞他人船艦罪嫌（被告所犯強制罪暨恐嚇危害安全罪業已經前開論罪科刑）。經
    查：
  １、公訴人認為被告甲○○涉有前開（一）犯行，係以被害人癸○○、證人戊○○
      （後改名為陳泓偉）、子○○於警訊中指述歷歷，且供指證之口卡，尚稱清晰
      ，本案於拘提被告到案說明，當庭交保後，立刻請承辦分局持為警事後拍攝之
      彩色照片供癸○○指認，癸○○雖改稱當初指證有誤，並非被告，經多次傳訊
      其到庭，亦堅稱當時令他下跪之人確非被告云云；證人戊○○則稱：當時有一
測量員被踢打，但當時有很多人，距離很遠，當庭請其辨認被告上開為警拍照
      之彩色照片，改稱：忘記了，也記不清楚了云云。經請承辦分局多方尋得該測
      量員郭南騏到庭亦證稱，印象中好像是他（指被告），但事隔多年不能確定云
      云。但查：戊○○於八十七年五月二日在警訊中指證被告時，當時警員同時提
      供被告甲○○及陳柏宏兩人之照片詢問是否皆在場，戊○○答稱：「他們二人
      中我只認得甲○○當天有在工地現場，另一名陳柏宏的口卡片我就無法指認他
      當天是否在場」，足證雖是口卡片，但應能清楚辨認，與癸○○於八十七年四
      月二十九日指證之口卡為同一，癸○○又與被告面對面接觸，應無辨識錯誤之
      可能，另從承辦分局當時係一併欲查明何人在場，並非單獨以被告為指攝對象
      ，更可證明應無羅織誣陷被告或故為引導癸○○指認被告一人之情。因此，基
      於案重初供原則，被害人或證人事後翻易前詞，或基於畏懼心理，或時隔久遠
      ，自不能以事後記憶不清，推論於警訊中之陳述為不可採，且被告該日確實驅
      車搭載林福來、陳慶塘前往該處，業經林福來、陳慶塘證明屬實，被告駕駛之
      Ｑ五─二六九八號自用小客車亦確實進入工地，亦經證人子○○於警訊中指證
      無誤，末參以被告在該地反核行動中，帶頭抗爭及出面阻止核四施工等節資為
      論據。又公訴人認為被告甲○○涉有前開（二）犯行，無非係以啟用壹號船員
      丁○○證稱：「船被押入核四海邊，被告說他是村長，並稱以前警告你們，不
      讓你們回去，要讓你們船擱淺，隨後就有東西丟到船上來」等語及啟用壹號受
      損照片，資為論證。
  ２、按犯罪事實，應依證據認定之，無證據不得推定其犯罪事實。又不能證明被告
      犯罪者，應諭知無罪之判決，刑事訴訟法第一百五十四條、第三百零一條分別
      定有明文。訊據被告甲○○就公訴人所指（一）犯行部分，雖坦承該日有與林
      福來、陳慶塘一起前往，但一會兒即離去，未出言恐嚇或其他犯行等語。經查
      ，依被害人癸○○於本院九十年十月九日到院證稱：「（八十七年四月二十一
      日下午四時許）我當時在開挖土機，忽然有十幾名男女走過來，他們叫我不能
      再做，其中有一名男的約四十幾歲跟我說這種事情你也敢做，叫我不准再做，
      他們沒有打我，我跟他們表示，我以後不敢再來做，他還拿起石頭做勢要打我
      ，說要打死我，現場的人我並不認識，那男的是胖胖的，穿著及高矮不記得，
      不是被告打我，也沒有看見被告在場，（在派出所做筆錄時）沒有見到被告本
      人，當時警察是拿口卡片給我看，要我指認是不是被告，我說臉看不出來，有
      表示說體型是胖胖，警察就表示說這位口卡片的人也是體型胖胖的，我並沒有
      說就是他。（總共做了二次筆錄）一次在壬○○家中，一次是在平林派出所做
      筆錄，在壬○○家中並沒有看到甲○○，只有跟警察形容那名男子的樣子，後
      來我跟壬○○要去澳底工作時有看到甲○○，壬○○有跟我說這個人就是甲○○，我認不是他，所以我再去平林派出所做筆錄，所以我做筆錄時才會表示不
      是這個人」等語，核與證人楊石塗即被害人癸○○之僱主到院證稱：「癸○○
      是我在八十七年四月份臨時請的挖土機司機，（八十七年四月二十一日下午四
      時許）我人在日本，我打電話回家，我兒子告訴我這位挖土機司機癸○○被人
      家十幾人用石頭威脅要打他，叫他要停工，還叫他跪下，我在日本知道這件事
      就很生氣，我回來台灣之後就先去問癸○○，癸○○表示他不認識那個人，但
      是那個人長很胖的人叫我跪，當時反核四的人，我知道有幾位長的很胖，主觀
      上就認為是甲○○，還帶癸○○去被告家中指認，在路上就遇到被告，我先過
      去跟被告聊天，然後再私底下問癸○○是不是這個人，癸○○明確跟我表示不
      是他，當時癸○○還有指認四、五人都說不是，到目前為止還沒有找到」等語
      、及證人壬○○到院證稱：「（八十七年四月二十一日下午四時許）沒有在現
      場，跟癸○○有認識，我接到辛○○從日本打來的電話，他跟我說有反核人士
      在現場跟司機發生衝突，請我到現場去注意司機的安全，我還沒有去現場，癸○○就到我家跟我說有一位不認識的人，他說是胖胖的有穿吊帶褲的人，叫他
      跪下，想拿石頭打他，當時我們聽癸○○描述後，立刻想到甲○○，因為他的
      身材也是胖胖的，喜歡穿吊帶褲，後來楊石塗回台灣，我開卡車載怪手，跟癸○○我要去澳底的一個工地，剛好遇到甲○○，我私底下有跟癸○○說這個人
      就是甲○○，問癸○○說當時是不是這位，癸○○當時說不是他，我知道這件
      事情之後並沒有直接去找甲○○．．．事發後，不知道隔了幾天，甲○○有帶
      朋友到我家，因為當時大家都認為是他做的，所以他是到我家說明真的不是他
      ，他說願意讓癸○○當場指認．．．我印象最深刻，是和癸○○在澳底時，有
      指認被告，癸○○說不是他」等語，互核相符，足見被害人癸○○於偵查及本
      院審理中均已明確陳明被告並非到場恐嚇之人無訛。
  ３、就公訴人所指（二）犯行部分，訊據被告堅決否認有以石塊或鐵器毀壞啟用一
      號之犯行，辯稱：啟用一號拖船的玻璃並非伊所砸等語。經查，依證人庚○○
      於本院九十一年一月八日審理時到院證稱：「（啟用一號開始被包圍時）我在
      岸上，我有去看啟用一號時，玻璃有破，船上有看到石塊及鉛塊，因為啟用一
      號很大艘船在岸邊上看不到船的背面，船上的員工表示，在很遠的海岸外漁船
      包圍時，就有漁船的人用石塊及鉛塊及其他的工具丟啟用一號，當時丟石塊的
      船不太確定有無包括被告的漁船」等語，及證人丁○○於九十一年三月七日到
      院證稱：「．．．抗議的船包圍住啟用一號，不讓啟用一號駛出港外，後來啟
      用一號的玻璃就被抗議的船舶所砸破，至於是被何人砸我不知道」等語，均無
      未具體指明被告確有以石塊、鉛塊或其他工具丟擲啟用一號之舉動；再參以證
      人李豐州即新進利號漁船船主於九十年四月三十日警訊時證稱：「八十九年五
      月二十九日有載被告一人出港抗爭，新進利號船上沒有戴石塊、鋁塊或鐵器，
      沒有看到甲○○用這些東西丟擲啟用一號」等語，被告自抗爭行動開始到結束
      均一人搭乘新進利號漁船，而新進利號漁船出港時船上既未載有石塊或其他鐵
      器，自難以認定被告有丟擲石塊、鉛塊的損壞啟用一號拖船之行為。
  ４、公訴意旨所指（一）（二）情節，均屬推測之詞，尚不足為認定被告涉嫌犯罪
      之證據。此外又查無任何積極證據足以認定被告涉有被訴恐嚇、毀壞船艦之犯
      行，應認被告被訴恐嚇、毀壞船艦之犯罪不能證明，惟公訴意旨認此部分與前
      揭論罪科刑之恐嚇危害安全罪、強制罪間有連續犯或牽連犯關係，均屬裁判上
      一罪，爰均不另為無罪之諭知。
據上論斷，應依刑事訴訟法第二百九十九條第一項前段、刑法第五十六條、第三百零
四條第一項、第五十五條、罰金罰鍰提高標準條例第一條前段，判決如主文。
本案經檢察官吳佳齡到庭執行職務。
中      華      民      國    九十一    年      五      月    二十七    日
                                臺灣基隆地方法院刑事第三庭
                                      法  官    何  怡  
右正本證明與原本無異。
對於本件判決如有不服，應於收受送達後十日內，向本院提出上訴書狀，上訴於臺灣
高等法院，並按他造當事人之人數附具繕本。
                                      書記官    湯  惠  芳
中      華      民      國    九十一    年      五      月    二十九    日
附錄論罪法條
刑法第三百零四條：
以強暴、脅迫使人行無義務之事或妨害人行使權利者，處三年以下有期徒刑、拘役或
三百元以下罰金。
